臺灣臺北地方法院刑事判決　　　　　　 100年度智訴字第13號
公　訴　人　臺灣臺北地方法院檢察署檢察官
被　　　告　黃蕙華
上列被告因違反藥事法等案件，經檢察官提起公訴（100 年度偵
字第3620號），本院判決如下：
    主  文
黃蕙華明知為偽藥而販賣，處有期徒刑肆月，緩刑伍年。
扣案如附表一所示之物品，均沒收。
    事  實
一、黃蕙華係址設臺北市○○區○○街觀光夜市門牌120 號、12
    2 號「勿忘我情趣禮品店」之實際負責人，明知下列情事：
  (一)製造、輸入藥品，應將其成分、規格、性能、製法之要旨，
    檢驗規格與方法及有關資料或證件，連同原文和中文標籤、
    原文和中文仿單及樣品，並繳納費用，申請中央衛生主管機
    關查驗登記，經核准發給藥品許可證後，始得製造或輸入。
    而未經核准，擅自製造之藥品，即屬偽藥，不得販賣，且不
    得擅用或冒用他人藥物之名稱、仿單或標籤，亦不得明知為
    擅用或冒用他人藥物之名稱、仿單或標籤之藥物而販賣。
  (二)「威而鋼膜衣錠100 公絲」（Viragra Film-Coated Tablet
    s 100mg ）之藥品（下稱威而鋼），其製造廠為Pfizer Pty
    Limited ，指定使用於成年男性勃起功能障礙之適應症，業
    經行政院衛生署（下稱衛生署）於88年1 月30日核准藥商輝
    瑞大藥廠股份有限公司輸入、販賣，並發給藥品許可證（衛
    署藥輸字第022383號，有效日期：103 年1 月30日）。
  (三)「犀利士膜衣錠20公絲」（Cialis Film-Coated Tablets 2
    0 mg）之藥品（下稱犀利士），其製造廠為Lilly Del Cari
    be Inc. ，指定使用於治療勃起功能障礙之適應症，業經衛
    生署於92年7 月9 日核准藥商臺灣禮來股份有限公司輸入、
    販賣，並發給藥品許可證（衛署藥輸字第023774號，有效日
    期：102 年7 月9 日）。
  (四)如附表所示之商標圖樣，係各商標權人先後向經濟部中央標
    準局、智慧財產局（嗣於88年1 月26日正式改制）取得商標
    權（其註冊號數、指定使用之商品、專用期間，均如附表所
    示。不得明知為未得商標權人同意，於同一「西藥」商品，
    使用相同或近似註冊商標之商品而販賣。
  (五)黃蕙華竟於99年8 月起間向姓名、年籍不詳之成年男子購入
    如附表一所示「威而鋼」、「犀利士」藥品（其塑膠瓶標籤
    、包裝盒、仿單、瓶口鋁箔、包裝鋁箔、藥錠等數量、外觀
    及內容如附表一所示）。其中：
    (1)「威而鋼」藥品並非為Pfizer Pty Limited所製造，亦非
      臺灣輝瑞大藥廠所輸入、販賣，「犀利士」藥品並非Lill
      y Del Caribe Inc. 所製造，亦非臺灣禮來公司所輸入、
      販賣，而係由姓名、年籍不詳之成年人未經核准擅自製造
      之偽藥。
    (2)附表一編號1 、3 、5 所示之威而鋼偽藥、塑膠瓶標籤、
      仿單、瓶口鋁箔上有未得商標權人美商輝瑞產品公司同意
      ，於同一「西藥」商品，使用相同或近似於附表編號1 至
      3 所示之註冊商標。附表一編號2 、4 、5 所示之犀利士
      之包裝盒、仿單、包裝鋁箔上有未得商標權人美商美國禮
      來大藥廠同意，於同一「西藥」商品，使用相同或近似於
      附表編號4 、5 所示之註冊商標。
    (3)附表一編號1 、5 所示之威而鋼塑膠瓶標籤上標示「Viag
      ra 100mg」之冒用他人藥物名稱，並標示偽造之製造廠商
      及地址、製造處所之私文書，及偽造之商品條碼、批號、
      有效日期之準私文書，上開文字（即藥品資訊）及符號（
      即商品條碼）係用以表示為美國Pfizer Inc. 製造之威而
      鋼藥品，而屬偽造之私文書及準私文書；附表一編號5 所
      示威而鋼藥品之仿單上記載藥品內容說明，為偽造原製造
      廠所製作之私文書，及偽造之商品條碼之準私文書，上開
      文字（即藥品資訊）及符號（即商品條碼）係用以表示為
      美國Pfizer Inc. 製造之威而鋼藥品，而屬偽造之私文書
      及準私文書。
    (4)附表一編號2 、4 、5 所示之犀利士包裝盒上標示「Cial
      is 20mg 」之冒用他人藥物名稱，並標示偽造之製造廠商
      、地址、電話、商品條碼、批號、製造日期、有效日期之
      準私文書，上開文字（即藥品資訊）及符號（即商品條碼
      ）係用以表示為英國Eli Lilly and Company Limited 製
      造之犀利士藥品，而屬偽造之準私文書；仿單上記載藥品
      內容說明，為偽造原製造廠所製作之私文書，及偽造之商
      品條碼之準私文書，上開文字（即藥品資訊）及符號（即
      商品條碼）係用以表示為英國Eli Lilly and CompanyLim
      ited製造之犀利士藥品，而屬偽造之私文書及準私文書；
      包裝鋁箔上有偽造之批號、有效日期之準私文書，用以表
      示為合法製造之藥品，而屬偽造之準私文書。
    (5)以上之藥品及其塑膠瓶標籤、包裝盒、仿單、瓶口鋁箔、
      包裝鋁箔均為偽藥、冒用他人藥物之名稱、仿單、標籤之
      藥物、及仿冒商標商品，其上並有偽造之私文書及準私文
      書。
二、詎黃蕙華基於販賣偽藥、販賣冒用他人藥物之名稱、仿單、
    標籤之藥物、擅自販賣仿冒商標商品、及行使偽造私文書、
    準私文書之犯意，自99年8 月間起，將附表一所示之威而鋼
    、犀利士偽藥（含塑膠瓶標籤、包裝盒、仿單、瓶口鋁箔、
    包裝鋁箔，其上有前述之冒用他人藥物之名稱、仿單、標籤
    、仿冒商標圖樣及偽造之私文書及準私文書），均置放在上
    開「勿忘我情趣商店」內，而於：
  (一)99年8 月27日，美商輝瑞產品公司及美商美國禮來大藥廠指
    派之人前往「勿忘我情趣商店」後，表明購買威而鋼及犀利
    士，黃蕙華即取出附表一編號1 、2 所示之威而鋼偽藥1瓶
    （30粒，經鑑定後剩餘28粒，含塑膠瓶標籤、瓶口鋁箔）、
    犀利士偽藥1 盒（4 粒，含包裝盒、仿單、包裝鋁箔），以
    威而鋼偽藥1 瓶新臺幣（下同）9,000 元、犀利士偽藥1 盒
    1,600 元之價格，出售予該人員，而擅自販賣偽藥、冒用他
    人藥物之名稱、仿單、標籤之藥物，以及於同一商品上擅自
    使用相同或近似於附表1 至5 所示註冊商標之藥品商品，並
    擅自行使該塑膠瓶標籤、包裝盒、仿單、瓶口鋁箔、包裝鋁
    箔上偽造之私文書（藥品資訊）及準私文書（藥品資訊、商
    品條碼），以冒充為原廠製造之威而鋼、犀利士，影響藥政
    管理之正確性、用藥大眾之健康安全，及原製造藥廠之商品
    品質管理與商業上信譽，足以生損害於公眾及原製造藥廠。
  (二)99年12月3 日，美商輝瑞產品公司及美商美國禮來大藥廠指
    派之人再度前往「勿忘我情趣商店」後，表明購買威而鋼及
    犀利士，黃蕙華即取出附表一編號3 、4 所示之威而鋼偽藥
    3 粒、犀利士偽藥1 盒（4 粒，含包裝盒、仿單、包裝鋁箔
    ），以威而鋼偽藥每顆300 元、總價900 元、犀利士偽藥1
    盒1, 400元之價格，出售予該人員，而擅自販賣偽藥、冒用
    他人藥物之名稱、仿單、標籤之藥物、以及於同一商品上擅
    自使用相同或近似於附表編號1 、2 至4 、5 所示之註冊商
    標之藥品商品，並擅自行使該包裝盒、仿單、包裝鋁箔上偽
    造之私文書（藥品資訊）及準私文書（藥品資訊、商品條碼
    ），以冒充為原廠製造之威而鋼、犀利士，影響藥政管理之
    正確性、用藥大眾之健康安全，及原製造藥廠之商品品質管
    理與商業上信譽，足以生損害於公眾及原製造藥廠。
三、嗣經前開美商輝瑞產品公司及美商美國禮來大藥廠指派之人
    將99年8 月27日、99年12月3 日所購得附表一編號1 、2 、
    3 、4 所示之威而鋼偽藥、犀利士偽藥，移交美商輝瑞產品
    公司與美商美國禮來大藥廠鑑定後，即由該2 公司向內政部
    警政署保安警察第二總隊第一大隊提出告訴。經內政部警政
    署保安警察第二總隊第一大隊於100 年1 月28日，持本院核
    發之搜索票前往「勿忘我情趣商店」執行搜索，當場扣得如
    附表一編號5 所示之物，始查知全情。
四、案經美商輝瑞產品公司及美商美國禮來大藥廠訴由內政部警
    政署保安警察第二總隊第一大隊調移送臺灣臺北地方法院檢
    察署檢察官偵查起訴。
    理  由
壹、證據能力
    按被告以外之人於審判外之言詞或書面陳述，除法律有規定
    者外，不得作為證據。又被告以外之人於審判外之陳述，雖
    不符前4 條之規定，而經當事人於審判程序同意作為證據，
    法院審酌該言詞陳述或書面陳述作成時之情況，認為適當者
    ，亦得為證據。當事人、代理人或辯護人於法院調查證據時
    ，知有第159 條第1 項不得為證據之情形，而未於言詞辯論
    終結前聲明異議者，視為有前項同意，刑事訴訟法159 條第
    1 項、第159 條之5 分別定有明文。查告訴人代理人劉騰遠
    於警詢中所為之陳述，固係審判外之陳述而屬傳聞證據，惟
    檢察官、被告黃蕙華就上開審判外之陳述，於本院審理中，
    並不爭執證據能力，復未曾於言詞辯論終結前聲明異議，而
    本院審酌該告訴代理人陳述作成時之情況，並無違法取證及
    證明力過低之瑕疵，亦認以之作為證據為適當，依前揭規定
    說明，自得為證據。
貳、實體方面
一、上開犯罪事實，業經被告於本院審理中坦承不諱（見本院10
    0 年6 月2 日審理筆錄第6 頁），核與告訴代理人劉騰遠於
    警詢中指述情節相符合（見100 年度偵字第3620號偵查卷第
    27頁），並有卷附經濟部智慧財產局商標資料檢索服務註冊
    簿查詢結果明細1 份、行政院衛生署藥品許可證2 份、行政
    院衛生署資料2 份、附表一編號1 至4 物品之翻拍照片1 份
    、華友科技顧問股份有限公司檢驗書1 份、禮來公司鑑定報
    告1 份及現場蒐證照片1 份在卷可稽（同前偵查卷第44頁至
    第46頁、第47頁至第50頁、第52頁至第64頁、第71頁至第73
    頁、第74頁至第75頁、第76頁至第80頁），足徵被告前開自
    白與事實相符合，應堪信實。至被告雖曾於本院行準備程序
    時供稱：伊本來並無販售犀利士藥品，是對方的人打電話來
    說要買犀利士商品，並要伊幫忙調貨，伊才去買犀利士藥品
    販售給對方的人等云云（見本院100 年4 月18日準備程序筆
    錄第2 頁）。惟查，所謂「陷害教唆」，係指行為人原不具
    犯罪之故意，純因司法警察之設計教唆，始萌生犯意，進而
    實施犯罪構成要件之行為而言，而本件依被告於本院審理時
    再供稱：當時對方沒有說要買真的或假的犀利士或威而剛，
    只有說要買犀利士跟威而剛等語（見本院100 年4 月18日準
    備程序筆錄第5 頁），可知美商輝瑞產品公司與美商美國禮
    來大藥廠指派之人與被告間之交談內容亦僅提及欲購買犀利
    士商品、調貨事宜，該人並無向被告指名要購買仿冒犀利士
    商標商品之情事。又該指派之人斯時向被告表示欲買受特定
    商品、協商調貨之交易過程，與一般消費者之消費型態，並
    無不同，嗣被告應允要約，並積極購入附表一編號2 、4 所
    示之犀利士偽藥，顯見被告是有販賣偽藥、仿冒商標商品之
    犯罪故意，並非遭設計構陷而為本案行為，應無陷害教唆之
    情事。本件事證明確，被告前開犯行，洵堪認定，應依法論
    科。
二、論罪科刑
  (一)附表一編號1 、5 之塑膠瓶標籤及編號2 、4 、5 之包裝盒
    及包裝鋁箔所示之藥品資訊，係屬偽造之私文書及準私文書
    ；附表一編號1 、5 之塑膠瓶標籤上及編號2 、4 、5 之包
    裝盒上所示商品條碼，係販賣者為方便商品之管理，依商品
    特性及使用關聯性分類，以編碼使之系統化，係屬偽造之準
    私文書（最高法院98年度臺上字第7970號、99年度臺上字第
    17 5號刑事判決參照）；又附表一編號2 、4 、5 之仿單係
    屬冒用他人藥物之仿單，其上藥品內容說明、商品條碼及相
    同或近似附表所示之註冊商標，均為仿冒，就各該仿單上藥
    品內容說明、商品條碼，係屬偽造之私文書及準私文書。本
    案被告販入附表一所示之威而鋼、犀利士偽藥後分別於99年
    8 月27日、99年12月3 日，出售附表一編號1 至4 所示之物
    品予美商輝瑞產品公司及美商美國禮來大藥廠指派之人員，
    而行使其塑膠瓶、包裝盒、仿單、包裝鋁箔上偽造之藥品資
    訊及商品條碼之私文書及準私文書，以對外表示該威而鋼、
    犀利士為原廠所製造者，故核被告所為係犯藥事法第83條第
    1 項之販賣偽藥罪、第86條第2 項之販賣冒用藥物名稱、仿
    單、標籤之藥物罪、商標法第82條之販賣仿冒商標商品罪、
    刑法第216 條、第210 條之行使偽造私文書罪、及第21 6條
    、第210 條、第220 條第1 項之行使偽造準私文書罪。至上
    開仿單上相同或近似附表所示之註冊商標（即仿冒商標圖樣
    ），因販賣冒用他人藥物之名稱、仿單或標籤者，藥事法第
    86條第2 項已定有處罰明文，依特別法優於普通法之原則，
    當然排除刑法第254 條及商標法第82條之適用（最高法院99
    年度臺上字第55 58 號刑事判決參照）。
  (二)被告僅於99年8 月27日、99年12月3 日出售偽藥予美商輝瑞
    產品公司及美商美國禮來大藥廠指派之人時，始有行使附表
    一編號1 至4 號之偽造私文書及偽造準私文書。至100 年1
    月28日搜索扣得如附表一編號5 所示之物上偽造私文書及準
    私文書，因被告係放置於「勿忘我情趣商店」之櫃子內，並
    未對外提出而對其內容有所主張，自未構成行使偽造私文書
    或準私文書罪，附此敘明。
  (三)被告所犯上開數罪，係以一行為同時觸犯上開各罪名，且侵
    害數個商標權財產法益，為想像競合犯，應從一重之販賣偽
    藥罪論處。公訴人起訴雖未就上開藥事法第86條第2 項之販
    賣冒用藥物名稱、仿單、標籤之藥物罪及行使行使偽造準私
    文書部分起訴，惟該部分事實與已起訴部分，有想像競合犯
    之裁判上一罪之關係，為起訴效力所及，基於審判不可分原
    則，本院自應併予審判。再按刑事法若干犯罪行為態樣，本
    質上原具有反覆、延續實行之特徵，立法時既予特別歸類，
    定為犯罪構成要件之行為要素，則行為人在密切接近之一定
    時、地持續實行之複次行為，倘依社會通念，於客觀上認為
    符合一個反覆、延續性之行為觀念者，於刑法評價上，即應
    僅成立一罪，此即學理上所稱「集合犯」，概如有職業性、
    營業性或收集性等具有重複特質之犯罪均屬之。而本件被告
    自99年8 月間起販售上開偽藥，迄至為警查獲止，惟被告開
    設商店，販售藥品，構成要件本質上含有「營業習慣性」反
    覆為同一行為之意涵，學理上稱為「集合犯」。爰審酌被告
    所為，於國民健康足生重大危害，本不宜寬貸，惟被告前未
    曾受有期徒刑以上刑之宣告，此有臺灣高等法院被告前案紀
    錄表1份 存卷可考，念其犯罪後，已坦承犯行，暨品性、生
    活狀況、智識程度、犯罪所生之損害等一切情狀，量處如主
    文所示之刑。末查被告前未曾受有期徒刑以上刑之宣告，此
    有臺灣高等法院被告前案紀錄表1 份存卷可考，被告因一時
    失慮致犯本罪，犯後已坦承犯行，尚知悔悟，且販售時間非
    長，亦不具規模，及已表達欲與告訴人公司和解之悔意，惟
    因告訴人公司礙於企業政策，雙方無法達成和解（見本院
    100 年4 月18日準備程序筆錄第6 頁、100 年6 月2 日審判
    筆錄第6 頁審理筆錄）。又本案被告曾罹患乳房惡性腫瘤病
    症，現合併皮膚復發經放射線治療等情，此有馬偕紀念醫院
    乙種診斷證明書1 份在卷可稽，足見被告目前身體健康狀況
    甚為不佳，及被告於警詢猶供稱與丈夫離婚後，自營生活，
    經濟拮据之情形（同前偵查卷第19頁），本院認被告經此偵
    查、審判程序，復經科刑教訓，當已知所警惕而無再犯之虞
    ，本院綜核各情認上開對被告所宣告之刑以暫不執行為適當
    ，故併予宣告緩刑5 年，以啟自新。
三、沒收之宣告：
  (一)按商標法第83條規定屬義務沒收之性質，優先於採職權沒收
    主義之刑法第38條第1 項而適用（最高法院79年臺上字第51
    37號刑事判例、98年度臺上字第5238號刑事判決參照）。
  (二)次按違禁物係指依法令禁止製造、運輸、販賣、持有及行使
    之物而言。藥事法對偽藥及禁藥，並無禁止持有規定，則除
    其他法令另有禁止製造、運輸、販賣、持有及行使規定外（
    如安非他命，麻醉藥品管理條例第13條規定，不得非法輸入
    、製造、運輸、販賣、持有、施打或吸用，屬違禁物），偽
    藥及禁藥，並非均屬違禁物（最高法院85年度臺上字第4545
    號刑事判決參照）。
  (三)再按藥事法第79條第1 項規定「查獲之偽藥或禁藥，沒入銷
    燬之」，上開沒入銷燬規定，係列於藥事法第8 章「稽查及
    取締」內，而非列於第9 章之「罰則」，其性質應屬行政秩
    序罰，屬行政機關行政程序科罰之權限，法院自不得越權於
    判決內諭知沒入銷燬（最高法院92年度臺上字第2718號刑事
    判決參照）。
  (四)扣案如附表一「應沒收物品欄內」之物，除附表一便號1 所
    示威而鋼偽藥2 粒經鑑定已滅失而不復存在，無從諭知沒收
    外，其餘附表一所示之物品，均屬犯商標法第82條所販賣之
    仿冒商標商品而為法院應義務沒收之物，且上開威而鋼、犀
    利士偽藥，尚未經行政機關沒入銷燬，不論是否屬於被告所
    有，均應依同法第83條規定宣告沒收。
四、公訴意旨另略以：被告除前揭認定有罪之販賣偽藥等犯行外
    ，另自98年8 間起至99年8 月間之前，仍有多次販售前開偽
    藥予不特定人牟利，因認亦涉犯藥事法第83條第1 項之販售
    偽藥及商標法第82條之販賣仿冒商標商品罪嫌云云。惟按犯
    罪事實應依證據認定之，無證據不得推定其犯罪事實，刑事
    訴訟法第154 條第2 項定有明文。又被告之自白，不得作為
    有罪判決之唯一證據，仍應調查其他必要之證據，以察其是
    否與事實相符，刑事訴訟法第第156 條第2 項定有明文。查
    本件被告雖於警詢自白是於98年8 、9 月間起向對方進貨販
    售威而剛、犀利士藥品之情（同前偵查卷第17頁），然遍查
    全卷，並無此部分之事證可供佐證，此外，復查無其他積極
    證據足認被告有公訴人所指稱之販售偽藥等行為，本院尚難
    僅以被告唯一之自白遽認被告即有此部分犯行，被告被訴此
    部分犯罪不能成立，本應諭知無罪，惟因公訴人認與前開已
    起訴論罪部分有集合犯之包括一罪關係，故不另為無罪諭知
    。
據上論斷，應依刑事訴訟法第299 條第1 項前段，藥事法第83條
第1 項、第86條第2 項，商標法第82條、第83條，刑法第11條、
第55條前段、第216 條、第210 條、第220 條第1 項、第74 條
第1 項第1 款，判決如主文。
本案經檢察官徐仕瑋到庭執行職務。
中    華    民    國   100    年    6     月    16    日
                       臺灣臺北地方法院刑事第十七庭
                             審判長法  官  劉煌基
                                   法  官  楊雅清
                                   法  官  賴淑美
以上正本係照原本作成。
如不服本判決，應於收受送達後10日內向本院提出上訴書狀，其
未敘述上訴之理由者並得於提起上訴後10日內向本院補提理由書
（均須按他造當事人之人數附繕本）。
中    華    民    國   100    年    6     月    23    日
                                   書記官  許翠燕
附錄本案論罪科刑法條：
藥事法第83條
明知為偽藥或禁藥，而販賣、供應、調劑、運送、寄藏、牙保、
轉讓或意圖販賣而陳列者，處7 年以下有期徒刑，得併科新臺幣
5 百萬元以下罰金。
犯前項之罪，因而致人於死者，處7 年以上有期徒刑，致重傷者
，處3 年以上12年以下有期徒刑。
因過失犯第1 項之罪者，處2 年以下有期徒刑、拘役或科新臺幣
30萬元以下罰金。
第1 項之未遂犯罰之。
藥事法第86條
擅用或冒用他人藥物之名稱、仿單或標籤者，處1 年以下有期徒
刑、拘役或科或併科新台幣 5 萬元以下罰金。
明知為前項之藥物而輸入、販賣、供應、調劑、運送、寄藏、牙
保、轉讓或意圖販賣而陳列者，處6 月以下有期徒刑、拘役或科
或併科新台幣3 萬元以下罰金。
商標法第82條
明知為前條商品而販賣、意圖販賣而陳列、輸出或輸入者，處1
年以下有期徒刑、拘役或科或併科新臺幣5 萬元以下罰金。
商標法第83條
犯前2 條之罪所製造、販賣、陳列、輸出或輸入之商品，或所提
供於服務使用之物品或文書，不問屬於犯人與否，沒收之。
刑法第210 條（偽造變造私文書罪）
偽造、變造私文書，足以生損害於公眾或他人者，處5 年以下有
期徒刑。
刑法216 條（行使偽造變造或登載不實之文書罪）
行使第210 條至第215 條之文書者，依偽造、變造文書或登載不
實事項或使登載不實事項之規定處斷。
附表
┌─┬────┬────┬────┬─────────┬────┐
│編│商標圖樣│註冊號數│商標權人│指定使用之商品    │專用期限│
│號│        │        │        │                  │        │
├─┼────┼────┼────┼─────────┼────┤
│1 │        │00000000│美商輝瑞│西藥、動物用藥品。│43年7月1│
│  │        │        │產品公司│                  │6 日起至│
│  │        │        │        │                  │103年7月│
│  │        │        │        │                  │15日止  │
│  │        │        │        │                  │        │
├─┼────┼────┼────┼─────────┼────┤
│2 │        │00000000│同上    │動物用藥劑、補劑；│64年4月1│
│  │        │        │        │西藥；聚糊精；食品│日起至10│
│  │        │        │        │工業用低熱量增量劑│3 年7 月│
│  │        │        │        │、粉末纖維質、油脂│15日止  │
│  │        │        │        │增充劑、香味強化劑│        │
│  │        │        │        │；乙基麥芽醇；麥芽│        │
│  │        │        │        │醇；異抗壞血酸；異│        │
│  │        │        │        │抗壞血酸鈉；抗氧化│        │
│  │        │        │        │劑；魚、肉保鮮劑；│        │
│  │        │        │        │凝固劑、ＰＨ調整劑│        │
│  │        │        │        │；雙鉀硫酸維他命Ｃ│        │
│  │        │        │        │；可塑劑；亞鉀琥珀│        │
│  │        │        │        │酸；凝乳酵素；乳糖│        │
│  │        │        │        │酵素；食品添加劑。│        │
├─┼────┼────┼────┼─────────┼────┤
│3 │        │00000000│同上    │西藥。            │86年8月1│
│  │        │        │        │                  │6日起至1│
│  │        │        │        │                  │06年8月1│
│  │        │        │        │                  │5日止   │
├─┼────┼────┼────┼─────────┼────┤
│4 │        │00000000│美商美國│西藥。            │91年3月 │
│  │        │        │禮來大藥│                  │1日起至 │
│  │        │        │廠      │                  │100年6月│
│  │        │        │        │                  │15日止  │
├─┼────┼────┼────┼─────────┼────┤
│5 │        │00000000│同上    │西藥。            │43年10月│
│  │        │        │        │                  │12日起至│
│  │        │        │        │                  │103年10 │
│  │        │        │        │                  │月11日止│
└─┴────┴────┴────┴─────────┴────┘
附表一
┌─────────┬─┬─┬──┬─────┬────────┬──────────────┬───────┐
│編號、細項        │藥│仿│藥物│商標圖樣  │私文書          │商品條碼，及其他文字、符號  │應沒收之物    │
│                  │物│單│標籤│          │                │之準私文書                  │              │
├─┬──┬────┼─┼─┼──┼─────┼────────┼──────────────┼───────┤
│編│威而│塑膠瓶  │  │  │ˇ  │「Viagra」│「distributed by│‧商品條碼                  │塑膠瓶壹瓶、瓶│
│號│鋼1 │1 瓶之標│  │  │    │、「pfizer│Pfizer labs Divi│‧01R006A EXP 1 MAR 12      │口鋁箔壹張、威│
│1 │瓶  │籤      │  │  │    │」        │sion in Pfizer  │                            │而鋼藥錠貳拾捌│
│  │    │        │  │  │    │          │Inc, NY, Ny10017│                            │粒            │
│  │    │        │  │  │    │          │」、「M ADE IN  │                            │              │
│  │    │        │  │  │    │          │USA」           │                            │              │
│  │    ├────┼─┼─┼──┼─────┼────────┼──────────────┤              │
│  │    │瓶口鋁箔│  │  │    │「pfizer」│                │                            │              │
│  │    │1張     │  │  │    │          │                │                            │              │
│  │    ├────┼─┼─┼──┼─────┼────────┼──────────────┤              │
│  │    │藥錠30粒│ˇ│  │    │「pfizer」│                │                            │              │
│  │    │，鑑定後│  │  │    │          │                │                            │              │
│  │    │剩餘28粒│  │  │    │          │                │                            │              │
├─┼──┼────┼─┼─┼──┼─────┼────────┼──────────────┼───────┤
│編│犀利│包裝盒  │  │  │ ˇ │「Cialis」│                │‧商品條碼                  │包裝盒壹盒、仿│
│號│士1 │        │  │  │    │、「Lilly │                │‧「United kingdom          │單壹份、完整包│
│2 │盒  │        │  │  │    │」        │                │Eli   Lilly    and   Company│裝鋁箔貳片、犀│
│  │    │        │  │  │    │          │                │Limited     Lilly     house,│利士藥錠肆粒  │
│  │    │        │  │  │    │          │                │Prestley  Road  Basingstoke,│              │
│  │    │        │  │  │    │          │                │Hampshire,    RG24    9NL-UK│              │
│  │    │        │  │  │    │          │                │Tel:+44(0)0000 000000 」    │              │
│  │    │        │  │  │    │          │                │‧「Eli Lilly and Company   │              │
│  │    │        │  │  │    │          │                │(Ireland)  Limited Hyde     │              │
│  │    │        │  │  │    │          │                │house,   65  Adelaide  Road,│              │
│  │    │        │  │  │    │          │                │Dublin 2, Republic of       │              │
│  │    │        │  │  │    │          │                │Ireland Tel: +353-(0) 166143│              │
│  │    │        │  │  │    │          │                │77」                        │              │
│  │    │        │  │  │    │          │                │‧側面「Lilly ICOS Limited, │              │
│  │    │        │  │  │    │          │                │25 New Street Square  London│              │
│  │    │        │  │  │    │          │                │ EC4A 3LN, United Kingdom   │              │
│  │    │        │  │  │    │          │                │ EU/1/02/237/0032」，彌封處 │              │
│  │    │        │  │  │    │          │                │ 透明標籤以剛印印有批號     │              │
│  │    │        │  │  │    │          │                │ :「05688」                 │              │
│  │    │        │  │  │    │          │                │‧側面彌封處透明標籤以剛印印│              │
│  │    │        │  │  │    │          │                │有「04 2012」               │              │
│  │    ├────┼─┼─┼──┼─────┼────────┼──────────────┤              │
│  │    │仿單1份 │  │ˇ│    │「Cialis」│藥品內容說明    │‧商品條碼                  │              │
│  │    ├────┼─┼─┼──┼─────┼────────┼──────────────┤              │
│  │    │完整包裝│  │  │ ˇ │「Cialis」│                │‧「EXP 04 2012」           │              │
│  │    │鋁箔2片 │  │  │    │、「Lilly │                │‧批號:05668                │              │
│  │    │        │  │  │    │」        │                │                            │              │
│  │    ├────┼─┼─┼──┼─────┼────────┼──────────────┤              │
│  │    │藥錠4粒 │ˇ│  │    │          │                │                            │              │
│  │    │        │  │  │    │          │                │                            │              │
│  │    │        │  │  │    │          │                │                            │              │
│  │    │        │  │  │    │          │                │                            │              │
├─┼──┼────┼─┼─┼──┼─────┼────────┼──────────────┼───────┤
│編│威而│藥錠3 粒│ˇ│  │    │「pfizer」│                │                            │威而鋼藥錠粒│
│號│鋼3 │        │  │  │    │          │                │                            │              │
│3 │粒  │        │  │  │    │          │                │                            │              │
├─┼──┼────┼─┼─┼──┼─────┼────────┼──────────────┼───────┤
│編│犀利│包裝盒  │  │  │ ˇ │「Cialis」│                │‧商品條碼                  │包裝盒壹盒、仿│
│號│士1 │        │  │  │    │、「Lilly │                │‧「United kingdom          │單壹份、完整包│
│4 │盒  │        │  │  │    │」        │                │Eli   Lilly    and   Company│裝鋁箔貳片、犀│
│  │    │        │  │  │    │          │                │Limited     Lilly     house,│利士藥錠肆粒  │
│  │    │        │  │  │    │          │                │Prestley  Road  Basingstoke,│              │
│  │    │        │  │  │    │          │                │Hampshire,    RG24    9NL-UK│              │
│  │    │        │  │  │    │          │                │Tel:+44(0)0000 000000 」    │              │
│  │    │        │  │  │    │          │                │‧「Eli Lilly and Company   │              │
│  │    │        │  │  │    │          │                │(Ireland)  Limited Hyde     │              │
│  │    │        │  │  │    │          │                │house,   65  Adelaide  Road,│              │
│  │    │        │  │  │    │          │                │Dublin 2, Republic of       │              │
│  │    │        │  │  │    │          │                │Ireland Tel: +353-(0) 166143│              │
│  │    │        │  │  │    │          │                │77」                        │              │
│  │    │        │  │  │    │          │                │‧側面「Lilly ICOS Limited, │              │
│  │    │        │  │  │    │          │                │25 New Street Square  London│              │
│  │    │        │  │  │    │          │                │ EC4A 3LN, United Kingdom   │              │
│  │    │        │  │  │    │          │                │ EU/1/02/237/0032」，彌封處 │              │
│  │    │        │  │  │    │          │                │ 透明標籤以剛印印有批號     │              │
│  │    │        │  │  │    │          │                │ :「05688」                 │              │
│  │    │        │  │  │    │          │                │‧側面彌封處透明標籤以剛印印│              │
│  │    │        │  │  │    │          │                │有「04 2012」               │              │
│  │    ├────┼─┼─┼──┼─────┼────────┼──────────────┤              │
│  │    │仿單1份 │  │ˇ│    │「Cialis」│藥品內容說明    │‧商品條碼                  │              │
│  │    ├────┼─┼─┼──┼─────┼────────┼──────────────┤              │
│  │    │完整包裝│  │  │ ˇ │「Cialis」│                │‧「EXP 04 2012」           │              │
│  │    │鋁箔2片 │  │  │    │、「Lilly │                │‧批號:05668                │              │
│  │    │        │  │  │    │」        │                │                            │              │
│  │    ├────┼─┼─┼──┼─────┼────────┼──────────────┤              │
│  │    │藥錠4粒 │ˇ│  │    │          │                │                            │              │
│  │    │        │  │  │    │          │                │                            │              │
│  │    │        │  │  │    │          │                │                            │              │
│  │    │        │  │  │    │          │                │                            │              │
├─┼──┼────┼─┼─┼──┼─────┼────────┼──────────────┼───────┤
│編│威而│塑膠瓶  │  │  │ˇ  │「Viagra」│「distributed by│‧商品條碼                  │塑膠瓶壹瓶、仿│
│號│鋼1 │1 瓶之標│  │  │    │、「pfizer│Pfizer labs Divi│‧0000000 EXP 8 DEC 15      │單壹份、瓶口鋁│
│5 │瓶  │籤      │  │  │    │」        │sion in Pfizer  │                            │箔壹張、威而鋼│
│  │    │        │  │  │    │          │Inc, NY, Ny10017│                            │藥錠拾伍粒、│
│  │    │        │  │  │    │          │」、「M ADE IN  │                            │包裝盒壹盒、仿│
│  │    │        │  │  │    │          │USA」           │                            │單壹份、完整包│
│  │    ├────┼─┼─┼──┼─────┼────────┼──────────────┤裝鋁箔貳片、犀│
│  │    │仿單1份 │  │ˇ│    │「VIAGER」│藥品內容說明    │‧商品條碼                  │利士藥錠肆粒  │
│  │    │        │  │  │    │、「pfizer│                │                            │              │
│  │    │        │  │  │    │」        │                │                            │              │
│  │    ├────┼─┼─┼──┼─────┼────────┼──────────────┤              │
│  │    │瓶口鋁箔│  │  │    │「pfizer」│                │                            │              │
│  │    │1張     │  │  │    │          │                │                            │              │
│  │    ├────┼─┼─┼──┼─────┼────────┼──────────────┤              │
│  │    │藥錠30粒│ˇ│  │    │「pfizer」│                │                            │              │
│  ├──┼────┼─┼─┼──┼─────┼────────┼──────────────┤              │
│  │威而│藥錠5粒 │  │  │    │「pfizer」│                │                            │              │
│  │鋼藥│        │  │  │    │          │                │                            │              │
│  │錠5 │        │  │  │    │          │                │                            │              │
│  │粒  │        │  │  │    │          │                │                            │              │
│  │    │        │  │  │    │          │                │                            │              │
│  ├──┼────┼─┼─┼──┼─────┼────────┼──────────────┤              │
│  │犀利│包裝盒  │  │  │ ˇ │「Cialis」│                │‧商品條碼                  │              │
│  │士1 │        │  │  │    │、「Lilly │                │‧「United kingdom          │              │
│  │盒  │        │  │  │    │」        │                │Eli   Lilly    and   Company│              │
│  │    │        │  │  │    │          │                │Limited     Lilly     house,│              │
│  │    │        │  │  │    │          │                │Prestley  Road  Basingstoke,│              │
│  │    │        │  │  │    │          │                │Hampshire,    RG24    9NL-UK│              │
│  │    │        │  │  │    │          │                │Tel:+44(0)0000 000000 」    │              │
│  │    │        │  │  │    │          │                │‧「Eli Lilly and Company   │              │
│  │    │        │  │  │    │          │                │(Ireland)  Limited Hyde     │              │
│  │    │        │  │  │    │          │                │house,   65  Adelaide  Road,│              │
│  │    │        │  │  │    │          │                │Dublin 2, Republic of       │              │
│  │    │        │  │  │    │          │                │Ireland Tel: +353-(0) 166143│              │
│  │    │        │  │  │    │          │                │77」                        │              │
│  │    │        │  │  │    │          │                │‧側面「Lilly ICOS Limited, │              │
│  │    │        │  │  │    │          │                │25 New Street Square  London│              │
│  │    │        │  │  │    │          │                │ EC4A 3LN, United Kingdom   │              │
│  │    │        │  │  │    │          │                │ EU/1/02/237/0032」，彌封處 │              │
│  │    │        │  │  │    │          │                │ 透明標籤以剛印印有批號     │              │
│  │    │        │  │  │    │          │                │ :「05688」                 │              │
│  │    │        │  │  │    │          │                │‧側面彌封處透明標籤以剛印印│              │
│  │    │        │  │  │    │          │                │有「04 2012」               │              │
│  │    ├────┼─┼─┼──┼─────┼────────┼──────────────┤              │
│  │    │仿單1份 │  │ˇ│    │「Cialis」│藥品內容說明    │‧商品條碼                  │              │
│  │    ├────┼─┼─┼──┼─────┼────────┼──────────────┤              │
│  │    │完整包裝│  │  │ ˇ │「Cialis」│                │‧「EXP 04 2012」           │              │
│  │    │鋁箔2片 │  │  │    │、「Lilly │                │‧批號:05668                │              │
│  │    │        │  │  │    │」        │                │                            │              │
│  │    ├────┼─┼─┼──┼─────┼────────┼──────────────┤              │
│  │    │藥錠4粒 │ˇ│  │    │          │                │                            │              │
└─┴──┴────┴─┴─┴──┴─────┴────────┴──────────────┴───────┘